【裁判字號】    94,易,541
【裁判日期】    950125
【裁判案由】    傷害
【裁判全文】
台灣雲林地方法院刑事判決      94年度易字第541號
公  訴  人  台灣雲林地方法院檢察署檢察官
被      告  丁○○
選任辯護人  吳炳輝律師
被      告  丙○○
            庚○○
上列被告等因傷害案件，經檢察官聲請簡易判決處刑（94年度核
退偵字第98號），本院北港簡易庭認為應依通常程序審理，移送
本院普通庭（原案號：94年度港簡字第197 號），本院判決如下
︰
    主  文
丙○○傷害人之身體，處拘役伍拾玖日，如易科罰金以參佰元折
算壹日。
庚○○傷害人之身體，處拘役伍拾日，如易科罰金以參佰元折算
壹日。
丁○○無罪。
    事  實
一、丙○○、庚○○均為雲林縣台西鄉○○村○○路30巷49號南
    天府信徒，於民國（下同）94年5 月6 日16時左右，2 人在
    南天府內，因廟堂中間搭起的祭天台是否要撤除，而發生爭
    執，竟均基於傷害對方身體的意思，在該廟祭天台旁拉扯、
    擁擠，造成丙○○左胸挫傷合併血腫、右手背擦裂傷，庚○○左上腹紅腫。
二、案經丙○○、庚○○訴請雲林縣警察局台西分局報請台灣雲
    林地方法院檢察署檢察官偵查後聲請簡易判決處刑。
    理  由
一、丙○○、庚○○2 人於94年5 月6 日受有上述身體的傷害，
    有全民醫院的診斷證明書2 份可以證明。2 人均承認在上述
    時間、地點，為了祭天台是否要撤除，而發生爭執；至於2
    人為何受有上述傷害，則各說各話。法官則基於下列理由，
    認為其2 人均基於傷害對於的意思而互相拉扯、擁擠，以致
    於造成上述傷害：
    (一)在審判期日，檢察官聲請的證人己○○、甲○○，再度表
      示沒有看到2 人受傷的經過；被告丙○○聲請的證人乙○
      ，也表示沒有看到2 人受傷的經過。
    (二)然而，己○○、甲○○2 人於事情發生後，接受警察詢問
      ，卻提到2 人相互拉扯的情節。這樣的拉扯情節，固然甲○○在審判期日表示是指在拉扯神明，然而，勘驗監視器
      錄影ＶＣＤ的結果：
      時間：94年5月6日15時57分至16時1分40秒
      地點：南天府內
      畫面播放出現：（人物由丁○○、丙○○、庚○○共同
        指認）
        (1)祭天台（第一畫面）：庚○○（沒戴帽子），看守祭
          天台（在廟廳正中金爐前面），丙○○（白色頭髮）
          由鏡頭右側廟門進入，將神像請下，庚○○將神像從
          丙○○手中搶過去，交由丁○○（戴帽穿雨鞋穿深色
          褲子）請著神像，庚○○用手把丙○○推擠右側廟柱
          旁（擠到鏡頭右下方看不到的地方），丁○○在此空
          間，將神像安置於祭天台上，戊○○（戴帽子、穿淺
          色上衣、淺色褲子）、丁○○均往右側廟柱位置（走
          到鏡頭右下方看不到的地方）。戊○○拉著丙○○到
          祭天台前方連同丁永禎（沒戴帽子、穿淺色上衣、深
          色褲子）將丙○○拉入廟的左側房間。
        (2)同時間，在販金部（第二畫面）（在祭天台的右側，
          就是廟的右側）：庚○○與丙○○在拉扯，丙○○把
          右腳抬起來，剛好被柱子遮到，戊○○靠過來要拉開
          雙方。丁○○跟在後面，繼續往祭天台移動。
    (三)由上述勘驗結果來看，可以判斷出丙○○、庚○○2 人確
      是在拉扯、擁擠。而既然是爭執後的拉扯、擁擠，且事後
      也都有上述身體上的傷害，則其2 人均有傷害對方的意思
      ，應該是可以認定的。
二、(一)被告丙○○、庚○○2 人的行為，均觸犯刑法第277 條第
    1 項傷害人之身體罪。(二)法官審酌：2 人所受的傷，雖然
    都是小傷，庚○○年紀較丙○○年輕許多，理應多退讓，
    被告庚○○無犯罪前科，然而被告丙○○才因傷害案件，
    經本院判處拘役15日，於94年5 月18日易科罰金執行完畢，
    有台灣高等法院被告全國前案紀錄表2 件可以證明，足以認
    定丙○○有惹事生非的傾向。綜合以上的理由，就丙○○判
    處拘役59日，就庚○○判處拘役50日，並均定易科罰金的折
    算標準。
三、檢察官另外主張：被告丁○○亦基於與庚○○共同傷害之犯
    意聯絡，動手與丙○○互相拉扯傷害，繼之參與互毆之列，
    造成丙○○受有左胸挫傷合併血腫、右手背擦裂傷之傷害；
    因而認為丁○○犯有刑法第277 條第1 項傷害人之身體罪。
    經查，丙○○固然受有上述傷害，然而，丁○○否認毆打、
    拉扯或擁擠丙○○，檢察官也提不出丁○○有毆打、拉扯或
    擁擠丙○○的證據，法官即應宣告丁○○無罪。
四、檢察官又主張：被告丙○○與丁○○混亂互毆，致丁○○受
    有左胸挫傷、右腕挫傷之傷害。然而，丁○○固然於94年5
    月6 日受有上述身體的傷害，有全民醫院的診斷證明書1 份
    可以證明。然而，丙○○否認毆打、拉扯或擁擠丁○○，檢
    察官也提不出丙○○有毆打、拉扯或擁擠丁○○的證據，然
    而，檢察官認為這部分與上述就丙○○傷害庚○○部分為同
    一傷害罪，因此不另為無罪宣告。
五、本件判決適用的法律：(一)刑事訴訟法第452 條、第299 條第
    1 項前段、第301 條第1 項，(二)刑法第277 條第1 項、第41
    條第1 項前段，(三)罰金罰鍰提高標準條例第1 條前段、第2
    條。
本案經檢察官壬○○聲請簡易判決，改通常程序後，檢察官辛○○到庭執行職務。
中    華    民    國    95    年    1     月    25    日
            刑事第二庭    審判長法  官  林  輝  煌
                                法  官  柯  志  民
                                法  官  李  明  鴻
以上正本證明與原本無異。
如不服本判決，應於送達後10日內向本院提出上訴狀（須附繕本
），上訴於台灣高等法院台南分院。
告訴人或被害人對於本判決如有不服，而請求檢察官上訴者，其
上訴期間之計算以檢察官收受判決正本之日期為準。
                                書記官  林  珮  儒
中    華    民    國    95    年    1     月    25    日
附錄本案論罪科刑法條全文：
中華民國刑法
第277條
傷害人之身體或健康者，處三年以下有期徒刑、拘役或一千元以
下罰金。
犯前項之罪因而致人於死者，處無期徒刑或七年以上有期徒刑；
致重傷者，處三年以上十年以下有期徒刑。


司法院資訊處製作；財團法人民間司法改革基金會備份。
